【裁判字號】    90,易,528
【裁判日期】    901214
【裁判案由】    傷害等
【裁判全文】
臺灣花蓮地方法院刑事判決                            九十年度易字第五二八號
    公  訴  人  臺灣花蓮地方法院檢察署檢察官
    被      告  乙○○
右列被告因傷害等案件，經檢察官提起公訴（十年度偵字第號）本院判決如左：
    主  文
乙○○服用酒類，不能安全駕駛動力交通工具而駕駛，處罰金壹萬捌仟元，如易服勞
役，以參佰元折算壹日；又傷害人之身體，處有期徒刑參月，如易科罰金，以參佰元
折算壹日，扣案的小刀壹把，沒收之。
    事  實
一、乙○○於民國九十年九月五日晚上六點鐘起喝了約四瓶的啤酒及調酒後，已經不
    能安全地駕駛動力交通工具，卻仍於當天晚上十一時三十分左右，酒後駕駛車號
    ＨＥＴ─七五六號機車，沿花蓮縣花蓮市○○路由南往北方向行駛，途經該路與
    中華路有號誌交岔路口時，因酒後反應較差，精神不能集中，而未注意車前狀況
    超速以時速七十公里之車速行駛，致因緊急剎車不慎人車倒地，使機車車尾與丙○○所駕駛附載甲○○，沿花蓮市○○路由南往北方向行駛，車號ＪＢ─五二九
    二號自用小客後車門發生擦撞。車禍後乙○○見丙○○沒有立刻停車查看，竟起
    身自機車處取出其所有小刀一把追逐丙○○所駕駛的車輛，旋於該交岔路口北端
    約六公尺處，丙○○將車停在路旁，由車上乘客甲○○下查看時，乙○○即基於
    毀損他人器物之故意，持該小刀砸毀汽車右前玻璃窗，致使不堪使用，足生損害
    於丙○○（毀損部分未據告訴），丙○○見狀立即將車駛離，而留甲○○在現場
    ，乙○○見狀，更為不滿，即基於傷害甲○○身體的故意，持刀追砍甲○○，甲○○見狀奔逃，但仍在附近巷口被乙○○追及，乙○○持該小刀朝甲○○之手臂
    揮砍二刀，致使甲○○受有左上肢上臂五公分剌傷、左橈骨撕裂二公分等傷害。
    嗣為巡警當場查獲，扣得小刀一把，並於第二天凌晨一點四分左右，測得乙○○
    的呼氣中酒精濃度為每公升零點四八毫克。
二、案經甲○○訴請花蓮縣警察局花蓮分局報告報告臺灣花蓮地方法院檢察署檢察官
    偵查起訴。
    理  由
一、被告乙○○在本院審理時對於在右述時間、地點酒後駕車及傷害甲○○的的事實
    ，都已經坦白承認，核與被害人丙○○在警訊、偵查中及告訴人甲○○在警訊、
    偵查及本院審理時指述的情節相符，並有卷附的A3類道路交通事故調查報告表、
    測試觀察報告表、酒精測試表、舉發違反道路交通管理事件通知單、診斷證明書
    及照片數張，以及扣案的小刀一把可供佐證。按服用毒品、麻醉藥品、酒類或其
    他相類之物，不能安全駕駛動力交通工具而駕駛者，民國八十八年四月二十三日
    生效施行之刑法第一百八十五條之三，將之列於公共危險罪處罰，而實務上參考
    德、美等國實務上認定的標準，認為行為人如飲酒後其吐氣所含酒精成分已達每
    公升０點五五毫克或血液濃度達百分之０點一一以上者，肇事率為一般正常人之
    十倍，應認已達「不能安全駕駛」之標準，法務部八十八年五月十八日法八八檢
    字第００一六六九號函定有明文，此一認定標準係有權機關用以補充並明確本條
    所謂不能安全駕駛之參考，自得為法院審判上所引用，至該數值以下之行為，如
    輔以其他客觀事實得認定行為人不能安全駕駛者，自仍得依本條規定處罰。查被
    告乙○○在服用酒類後，猶駕駛動力交通工具而發生車禍，而在肇事後的第二天
    凌晨一點０四分所做的呼氣中酒精濃度測試，仍達每公升零點四八毫克，有酒精
    測試值紀錄一紙可為依據，此數值雖未達法務部函定之標準，但以乙○○飲酒後
    駕車差點發生車禍的客觀事實判斷，本院認為乙○○在酒後仍處於不能安全駕駛
    的狀態而為駕駛，嚴重影響路上人車及路旁行人之安危，本件事證明確，被告的
    犯行可以認定。
二、被告酒後駕車的行為所觸犯的罪名是：刑法第一百八十五條之三服用酒類不能安
    全駕駛動力交通工具而駕駛罪，而被告傷害甲○○的行為所觸犯的罪名是：刑法
    第二百七十七條第一項的傷害罪。被告所犯的這二罪間，犯意個別，行為互殊，
    應該要分論併罰。本院審酌被告酒後之反應、判斷力及對汽車的操控能力已較平
    時為差，仍不顧路上人車之安危貿然駕車上路，及傷害甲○○的動機、手段，所
    造成的危害，肇事後無法與被害人達成和解，以及其犯罪後態度等一切情狀，各
    量處如主文所示之刑，並分別諭知易服勞役及易科罰金的折算標準。
三、扣案的小刀一支，是被告所有用來供犯罪所用的物品，已經被告承認在卷，應依
    刑法第三十八條第一項第二款的規定，宣告沒收。
據上論斷，應依刑事訴訟法第二百九十九條第一項前段，刑法第一百八十五條之三、
第二百七十七條第一項、第四十一條第一項前段、第四十二條第二項、第三十八條第
一項第二款，罰金罰鍰提高標準條例第一條前段、第二條，判決如主文
本案經檢察官李子春到庭執行職務。
中     華     民     國      九十      年    十二    月      十四      日
                                臺灣花蓮地方法院刑事庭
                                    法  官  陳雅敏
右正本證明與原本無異。
如對本判決不服，應於送達後十日內，向本院提出上訴狀。（應抄附繕本）告訴人或
被害人如對於本判決不服者，應具備理由請求檢察官上訴，其上訴期間之計算係以檢
察官收受判決正本之日期為準。
                                    法院書記官
附錄法條：
刑法第一百八十五條之三
刑法第二百七十七條第一項


司法院資訊處製作；財團法人民間司法改革基金會備份。
